【裁判字號】    98,裁,2494
【裁判日期】    981022
【裁判案由】    營利事業所得稅
【裁判全文】
最  高  行  政  法  院  裁  定
                                      98年度裁字第2494號
上  訴  人  元暘科技股份有限公司
代  表  人  甲○○
被 上訴 人  財政部臺北市國稅局
代  表  人  乙○○
上列當事人間營利事業所得稅事件，上訴人對於中華民國98年6
月18日臺北高等行政法院97年度訴字第3225號判決，提起上訴，
本院裁定如下：
    主  文
上訴駁回。
上訴審訴訟費用由上訴人負擔。
    理  由
一、按對於高等行政法院判決之上訴，非以其違背法令為理由，
    不得為之，行政訴訟法第242條定有明文。依同法第243條第
    1項規定，判決不適用法規或適用不當者，為違背法令；而
    判決有同條第2項所列各款情形之一者，為當然違背法令。
    是當事人對於高等行政法院判決上訴，如依行政訴訟法第24
    3條第1項規定，以高等行政法院判決有不適用法規或適用不
    當為理由時，其上訴狀或理由書應有具體之指摘，並揭示該
    法規之條項或其內容；若係成文法以外之法則，應揭示該法
    則之旨趣；倘為司法院解釋或本院之判例，則應揭示該判解
    之字號或其內容。如以行政訴訟法第243條第2項所列各款情
    形為理由時，其上訴狀或理由書，應揭示合於該條項各款之
    事實。上訴狀或理由書如未依此項方法表明，或其所表明者
    與上開法條規定不合時，即難認為已對高等行政法院判決之
    違背法令有具體之指摘，其上訴自難認為合法。
二、本件上訴人對於臺北高等行政法院97年度訴字第3225號判決
    上訴，雖以：上訴人之負責人甲○○曾親至被上訴人所屬中
    北稽徵所說明辦公地點改至中和倉庫，及至被上訴人所屬審
    查三科說明本案之相關案情，皆留有中和倉庫之聯絡電話，
    原審就上訴人此項主張是否屬實未為調查，僅以上訴人登記
    營業處所及其代表人之戶籍地為其營業所及住居所而認原處
    分以公示送達之方式送達合法，已違背應依職權調查證據之
    之法令。又上訴人曾聲請傳訊被上訴人所屬人員趙先生作證
    ，證明上訴人曾向被上訴人陳報住址改中和辦事處乙節。詎
    原審就此項與待證事實有關之調查證據之聲請，既未予以調
    查亦未說明不予調查之理由，亦有可議等語，為其論據。本
    院經核原判決已論明：上訴人大部分員工雖遷中和倉庫辦公
    ，然可得知部分員工仍於登記地址辦公，被上訴人查詢上訴
    人之營業處所及其代表人戶籍地址並無變更及遷移，被上訴
    人所屬中北稽徵所將案關處分書、補徵稅額及罰鍰繳款書，
    寄送上訴人之戶籍地及上開營業所，均無法送達，乃依法為
    公示送達，亦取具無法送達而退回之送達證書、掛號郵件收
    件回執及工商時報等件附於卷內，則本件被上訴人就89年度
    營利事業所得稅核定稅額及罰鍰繳款書之送達，已盡調查能
    事仍無法獲悉上訴人之送達處所，依法辦理公示送達並無不
    合等事項，已詳述其得心證之理由，並就上訴人之主張，何
    以不足採取，分別予以指駁甚明。上訴人之上訴理由，仍執
    與起訴意旨略同且經原審不採之陳詞及歧異見解，就原審取
    捨證據、認定事實及適用法律之職權行使，指摘其為不當，
    而非具體表明合於不適用法規、適用法規不當、或行政訴訟
    法第243條第2項所列各款之情形，難認對該判決之如何違背
    法令已有具體之指摘。依首開規定及說明，應認其上訴為不
    合法。
三、依行政訴訟法第249條第1項前段、第104條、民事訴訟法第9
    5條、第78條，裁定如主文。
中    華    民    國    98    年    10    月    22    日
                    最高行政法院第三庭
                        審判長法官  高  啟  燦
                              法官  林  文  舟
                              法官  楊  惠  欽
                              法官  黃  合  文
                              法官  王  碧  芳
以  上  正  本  證  明  與  原  本  無  異
中    華    民    國    98    年    10    月    26    日
                              書記官  邱  彰  德


司法院資訊處製作；財團法人民間司法改革基金會備份。
